【裁判字號】    95,聲再,1
【裁判日期】    950118
【裁判案由】    聲請再審
【裁判全文】
臺灣臺南地方法院刑事裁定               95年度聲再字第1號
聲  請  人  甲○○
上列聲請人因詐欺案件，對於本院九十四年度簡上字第二０一號
，中華民國九十四年十月十一日第二審確定判決，聲請再審，本
院裁定如下：
    主  文
再審之聲請駁回。
    理  由
一、本件聲請再審意旨略以：九十四年度簡上字第二０一號詐欺
    案件審理中，被告供稱將帳戶、存摺、提款卡先後分別交付
    林先生，惟事實上是一次全部交付，顯屬重要證據漏未審酌
    ，依法聲請再審云云。
二、按再審制度，係為原確定判決認定事實錯誤而設之救濟程序
    ，得聲請再審之對象包括有罪之判決確定後，為受判決人之
    利益聲請再審者，以有刑事訴訟法第四百二十條第一項所定
    各款事由，或不得上訴於第三審法院之案件，其經第二審確
    定之有罪判決，就足生影響判決之重要證據漏未審酌者，或
    有罪、無罪、免訴、不受理之判決確定後，有同法第四百二
    十二條各款所定之事由者，為受判決人之不利益得聲請再審
    。惟按經第二審確定之有罪判決，如就足生影響於判決之重
    要證據漏未審酌者，亦得為受判決人之利益，聲請再審，刑
    事訴訟法第四百二十一條固定有明文，然本條所規定者須為
    足生影響於判決之重要證據，未經原確定判決審酌者，始足
    當之，倘聲請人所主張上述事實及所提出之證據資料，業經
    原確定判決審理時予以審酌，並於判決理由內敘明其取捨之
    理由，即與前開再審要件不合，而無理由。另依同法第四百
    二十一條規定，因重要證據漏未審酌而聲請再審者，應於送
    達判決後二十日內為之，刑事訴訟法第四百二十四條亦定有
    明文。
三、經查，聲請人於九十四年十月十八日送達九十四年度簡上
    字第二０一號判決後，遲至九十四年十二月二十八日始向本
    院聲請再審，已逾聲請再審二十日之期間，業經本院調閱原
    判決全部卷宗查明屬實，其聲請屬不合法至明。被告甲○
    ○於本院九十四年度簡上字第二０一號詐欺案件，九十四年
    九月二十六日審理中供稱：「（交給林經理幾本存摺？）參
    次，每次均間隔一個多星期。」、「（對於偵查時在檢察官
    前所言，有何意見？〈逐一提示並告要旨〉實在。」；其前
    於九十四年五月十日偵查中亦供稱：「（何時向你拿三本存
    摺？）他分三次向我拿。」等語，經調閱本院九十四年度簡
    上字第二０一號刑事卷、九十四年偵緝字第四七五號偵查卷
    屬實，被告將帳戶、存摺、提款卡先後分別交付「林先生」
    等情，即經被告於偵查、審理中供述明確，並經原審詳細調
    查且於判決理由中詳盡說明論斷依據，並無任何重要證據漏
    未審酌情事，本件聲請人所舉聲請再審之理由，核與法條所
    定不符，應認為無再審理由。
四、依刑事訴訟法第四百三十三條、第四百三十四條第一項，裁
    定如主文。
中    華    民    國    95    年    1    月    18    日
                  刑事第三庭 審判長 法  官  陳振謙
                                    法  官  王慧娟
                                    法  官  鍾邦久
以上正本證明與原本無異。
本件不得抗告。
                                    書記官  曾盈靜
中    華    民    國    95    年    1     月    18    日


司法院資訊處製作；財團法人民間司法改革基金會備份。
